臺灣新北地方法院民事裁定
111年度小上字第103號
反訴上訴人    王文忠  

反訴被上訴人  黃玉珍  
上列當事人間請求侵權行為損害賠償(交通)事件，反訴上訴人對
於中華民國111年4月28日本院三重簡易庭110年度重小字第3796
號第一審小額判決反訴部分提起上訴，本院裁定如下：
    主  文
一、反訴之上訴駁回。
二、反訴第二審訴訟費用新臺幣1,500元由反訴上訴人負擔。
    理  由
一、按關於請求給付金錢或其他代替物或有價證券之訴訟，其標
    的金額或價額在新臺幣（下同）10萬元以下者，適用小額程
    序。對於小額程序第一審判決，得上訴或抗告於管轄之地方
    法院，其審判以合議行之。對於前項第一審裁判之上訴或抗
    告，非以其違背法令為理由，不得為之。上訴狀內應記載上
    訴理由，並表明下列各款事項：原判決所違背之法令及其
    具體內容。依訴訟資料可認為原判決有違背法令之具體事
    實。民事訴訟法第436條之8第1項、第436條之24、第436條
    之25分別定有明文。又民事訴訟法第436條之32第2項準用同
    法第468條、第469條第1款至第5款分別規定：判決不適用法
    規或適用不當者，為違背法令。有下列各款情形之一者，其
    判決當然為違背法令：判決法院之組織不合法者。依法律
    或裁判應迴避之法官參與裁判者。法院於權限之有無辨別
    不當或違背專屬管轄之規定者。當事人於訴訟未經合法代
    理者。違背言詞辯論公開之規定者。是以當事人如以小額
    訴訟程序之第一審判決違背法令為理由提起上訴時，就原判
    決如何不適用法規或適用法規不當，其上訴狀或理由狀應有
    具體之指摘，並揭示該法規之條項或內容；如以民事訴訟法
    第469條第1款至第5款所列各款事由提起上訴者，其上訴狀
    或理由狀應揭示合於該條款之事實；若係成文法以外之法則
    ，應揭示該法則之旨趣，倘為司法院解釋或最高法院之判例
    ，則應揭示該判解之字號或其內容；如以原審判決違背經驗
    法則、證據法則為理由，提起上訴者，其上訴狀或理由狀亦
    應有具體之指摘，並揭示該經驗法則、證據法則之內容。小
    額訴訟程序上訴人之上訴狀或理由狀如未依上述方法為表明
    者，即難謂已對原判決之違背法令有具體之指摘（最高法院
    71年臺上字第314號判例意旨參照），其上訴自難認合法。
    又上訴理由所指摘原判決違背法令者，必須原判決確有該違
    背法令之情事，始屬相當，否則仍與上訴未記載原判決所違
    背之法令及其具體內容無異，應認其上訴於法未合。又依民
    事訴訟法第436條之32第2項準用同法第471條第1項之上訴法
    律審（第三審）之規定，小額訴訟程序之上訴人若未於提起
    上訴後20日內提出如上所述之合法上訴理由書於第二審法院
    ，第二審法院無庸命其補正，即得依同法第436條之32第2項
    準用同法第444條第1項前段之規定，逕以裁定駁回之。
二、本件反訴訴訟標的金額為36,103元，原審依小額訴訟程序審
    理。又反訴上訴意旨略以：反訴被上訴人所有之車號000-00
    00號機車(下稱MQE-3125號機車)所停放之位置，完全沒有停
    車格，係屬違規停車之事實，於原審已當庭勘驗監視錄影畫
    面無訛，而本案新北市政府警察局道路交通事故初步分析研
    判表(下稱道路交通事故初步分析研判表)並未記載反訴被上
    訴人有違規停車之事實，顯有錯誤，又道路交通事故初步分
    析研判表為行政處分，惟原審依錯誤之道路交通事故初步分
    析研判表為據，顯有判決違背法令之情等語。
三、經查，原審之判決理由中業已明確說明，經勘驗監視錄影畫
    面顯示，反訴上訴人騎乘車號000-0000號機車(下稱MQD-692
    6號機車)行駛於公園一路，並相當貼近停放在公園一路85號
    前路邊停車格之機車，接續即與停車格內靠近右前方2台機
    車發生碰撞，反訴上訴人騎乘之MQD-6926號機車與遭反訴上
    訴人碰撞之機車即因此倒地；此外依監視器畫面顯示，並未
    發現有反訴上訴人所稱MQE-3125號機車停放位置超出停車格
    等停車不當之情事，而認MQE-3125號機車依規定停放於路邊
    停車格，且車禍發生時呈靜止狀況之情事，及其認定所憑之
    證據，並無反訴上訴人所稱勘驗結果MQE-3125號機車未停放
    在停車格而違規停車之情形。且本院認原審依職權取捨證據
    、認定事實均無違經驗或證據法則，且其認定、解釋在兩造
    於原審所為之主張或抗辯範圍內亦未違背法令，反訴上訴人
    即不得以原審判決認定事實不當為法律審上訴之理由。是認
    反訴上訴人之上訴理由未適法表明原審判決違背法令之具體
    內容，亦未表明依訴訟資料合於該違背法令之具體事實，或
    原判決如何不適用法規或適用法規不當，或有何民事訴訟法
    第469條第1款至第5款規定所列判決當然違背法令之事由，
    難認對原審判決之如何違背法令已有具體之指摘，依前揭說
    明，自不得謂已合法表明上訴理由。至道路交通事故初步分
    析研判表係「警察機關依處理辦法第10條規定所為之初步分
    析研判，...對於肇事原因如有疑義，仍應以『公路法』第67
    條所定車輛行車事故鑑定委員會鑑定之結果或法院之判決為
    最終之確定。」（初判表之附註一參照，見原審卷第11頁）
    ，核其內容僅為警察局交通警察大隊依道路交通事故處理辦
    法第10條等規定，所為現場紀錄及初步分析研判之行政文書
    ，僅提供當事人參考，並未發生具體之公法上效果，非對反
    訴上訴人所為之行政處分，是反訴上訴人此部分容有誤會。
    從而，本件反訴上訴人提起上訴，難認合法，應予駁回。
五、法院為訴訟費用之裁判時，應確定其費用額。此規定並為小
    額事件之上訴程序所準用。民事訴訟法第436條之19第1項及
    第436條之32第1項分別定有明文。又訴訟費用，由敗訴之當
    事人負擔，同法第78條亦有明定。本件反訴第二審訴訟費用
    額確定為1,500元，應由反訴上訴人負擔，爰裁定如主文第2
     項所示。
六、據上論結，本件反訴上訴為不合法，依民事訴訟法第436條
    之32第1項、第2項、第436條之19第1項、第444條第1項前段
    、第95條、第78條，裁定如主文。
中　　華　　民　　國　　111 　年　　11　　月　　30　　日
                  民事第七庭    審判長法  官  陳映如
　
                                      法  官  李宇銘
　
                                      法  官  謝宜雯
以上正本係照原本作成。
本裁定不得抗告。
中　　華　　民　　國　　111 　年　　12　　月　　1 　　日
                                      書記官　劉德玉